臺灣士林地方法院刑事判決　　　　　　　　　　　　　　九十年度訴字第二四二號
　　公　訴　人　臺灣士林地方法院檢察署檢察官
　　被　　　告　甲○○
    主  文
右列被告因違反毒品危害防制條例案件，經檢察官提起公訴（九十年度偵字第二六六
五號），本院判決如左：
    主  文
甲○○無罪。
    理  由
一、本件公訴意旨略以：被告甲○○於民國九十年一月間，在其位於台北縣汐止市○
    ○○路三三九巷十弄八號四樓住處，將第二級毒品安非他命無償轉讓予羅福財施
    用，嗣於同年二月八日二十時十五分許，為警持搜索票在上開住處搜索，當場扣
    得安非他命淨重一‧三二公克及吸食器一個，因認被告涉有違反毒品危害防制條
    例第八條第二項轉讓第二級毒品罪嫌。
二、按犯罪事實應依證據認定之，無證據不得推定其犯罪事實；又不能證明被告犯罪
    者，應諭知無罪之判決，刑事訴訟法第一百五十四條、第三百零一條第一項前段
    分別定有明文。再認定被告有罪之事實，應憑證據，如未能發現相當之證據，或
    證據不足以證明，自不能以推測或擬制之方法，以為裁判之基礎；且認定犯罪事
    實所憑之證據，其為訴訟上之證明，須達於通常一般人均不致有所懷疑，而得確
    信其為真實之程度者，始得據為有罪之認定，倘其證明尚未達到此一程度而有合
    理之懷疑存在時，尚難為有罪之認定基礎；苟積極證據不足以為不利於被告事實
    之認定，即應為有利於被告之認定，更不必有何有利之證據，最高法院三十年上
    字第八一六號、四十年台上字第八六號、七十六年台上字第四九八六號分別著有
    判例可資參照。
三、訊據被告甲○○堅決否認有公訴人所指犯行，辯稱：伊並未拿安非他命給羅福財
    ，是羅福財拿安非他命給伊施用，伊的安非他命不夠施用時，曾拿錢給羅福財去
    買安非他命，羅福財在車上把安非他命交給伊就走了等語。而公訴人認為被告涉
    有上開犯嫌，則係以(一)被告曾於警訊中自白曾將安非他命無償轉讓予羅福財；(二)
    證人羅福財於警訊及偵查中亦證述被告有在右揭時地將安非他命轉讓給伊；(三)查
    獲甲○○時扣案之安非他命淨重一‧三二公克及吸食器一個等證據為憑。惟查：
  (一)證人羅福財固曾於警訊中陳稱：「甲○○曾給我安非他命多次，但我只記得有一
    次是約在九十年二月二日時，我去他家時，他給我除吸食安非他命外，另給我一
    包約淨重一公克之安非他命，但是未有金錢買賣，而第二次我記得在九十年二月
    四日再次去到他家吸食安非他命，且以新台幣一千元之代價向他購買一包淨重約
    一公克之安非他命。且每次去他家都是由他提供且兩人一同吸食安非他命。」其
    指稱被告在九十年二月二日及二月四日各有一次交付安非他命給伊，前一次是無
    償轉讓，後一次是有一千元對價之販賣行為，但詳研整份筆錄，其並未陳稱如公
    訴人所謂被告曾於九十年一月間有轉讓第二級毒品給伊一次之事實。又證人羅福
    財被查獲後，在台灣基隆地方法院檢察署內勤檢察官偵訊時另稱「（你毒品何來
    ？）是一位外號叫『清風』的人給我使用，『清風』即是甲○○，他是提供（安
    ）給我使用，但未收錢，在一個多前給我吸的，在甲○○汐止市○○○路之家中
    吸（安）。」其筆錄內容對於被告何時提供安非他命給羅福財，記載有所脫漏，
    根本無從認定其所述時間為何，實不知公訴人如何認定被告確於九十年一月間轉
    讓第二級毒品予羅福財一次之事實。再者，證人羅福財於警、偵訊中，對於是否
    曾付錢購買毒品乙節，所陳前後矛盾，又被告曾交付幾次安非他命給伊，所述亦
    甚空泛，是其陳述內容之可信度，顯然有疑，本院自難據以獲致確信。
  (二)公訴人所指被告自白部分，經查被告固曾於被查獲後之九十年二月九日警訊時供
    稱「我沒有販賣安非他命給他們，只是他們沒有安非他命時我會給他們，我沒有
    時他們若有安非他命也會分給我吸食」，然於同日台灣基隆地方法院檢察署內勤
    檢察官訊問時，被告即否認曾轉讓安非他命給羅福財施用，有警訊及偵訊筆錄可
    稽。又被告於警訊中之自白，並未指出轉讓毒品予羅福財之時間地點，亦未如公
    訴人所稱被告曾於九十年一月間轉讓第二級毒品予羅福財，其自白實欠缺內容而
    不明確。且按被告之自白不得作為有罪之唯一證據，仍應調查其他必要證據以察
    其是否與事實相符，刑事訴訟法第一百五十八條第二項定有明文，被告警訊中之
    自白既乏內容，無從調查核對其轉讓之時間、地點等事實，自不能據為被告犯行
    之佐證。
  (三)被告甲○○承認有施用第二級毒品安非他命之事實，經查獲後送觀察、勒戒，因
    無繼續施用傾向，業為台灣基隆地方法院檢察署檢察官以九十年毒偵字第三一九
    號處分不起訴，有不起訴處分書可稽，是其持有毒品安非他命及吸食器一個，自
    不能認為必然有轉讓毒品之犯行。又證人羅福財於九十年三月十七日因車禍死亡
    ，其警訊錄音帶乙捲，已由台灣板橋地方法院檢察署偵查結案逕行銷毀，有台北
    縣警察局金山分局九十年七月十八日九○金警刑字第○八八三九號函及法務部戶
    役政連結作業系統報表可稽，已無從傳喚證人羅福財出庭作證，附此敘明。
四、綜上，本件公訴人所舉上開證據既不足以證明被告確有於九十年一月間轉讓第二
    級毒品之犯行，依前揭法律規定及判例意旨，即應為有利於被告之認定，為無罪
    判決之諭知。
據上論斷，應依刑事訴訟法第三百零一條第一項判決如主文。
本案經檢察官蘇佩鈺到庭執行職務
中      華      民      國      九十一      年    五    月    十  七    日
                                  臺灣士林地方法院刑事第一庭
                                      法  官  高  愈  杰
右正本證明與原本無異。
如不服本判決，應於判決送達後十日內，向本院提出上訴狀。
                                      書記官  蘇  彥  宇
中      華      民      國      九十一      年    五    月    二  十    日
